【裁判字號】    98,訴,829
【裁判日期】    980612
【裁判案由】    毒品危害防制條例
【裁判全文】
臺灣臺北地方法院刑事判決               98年度訴字第829號
公  訴  人  臺灣臺北地方法院檢察署檢察官
被      告  甲○○
                    （現於臺灣桃園女子監獄執行中）
上列被告因違反毒品危害防制條例案件，經檢察官提起公訴（98
年度毒偵字第1163號），由本院合議庭裁定改依簡式審判程序審
理，茲判決如下：
    主    文
甲○○施用第一級毒品，累犯，處有期徒刑玖月。
    事    實
一、甲○○曾有多次竊盜及違反毒品危害防制條例等前科，其中
    於(1)民國九十二年間，因施用毒品案件，經臺灣基隆地方法
    院以九十二年度毒聲字第八六六號裁定送觀察、勒戒後，認
    無繼續施用毒品之傾向，由臺灣基隆地方法院檢察署檢察官
    於九十二年是二月十九日以九十二年度毒偵字第八八０號、
    九八八號號為不起訴處分確定；(2)於九十五年間，因施用毒
    品案件，經臺灣基隆地方法院以九十五年度訴字第二四九號
    刑事判決判處有期徒刑六月，有期徒刑三月，如易科罰金，
    均以銀元三百元折算一日，應執行有期徒刑八月，如易科罰
    金，以銀元三百元折算一日確定，並於九十六四月二十九日
    縮刑期滿執行完畢；(3)於九十七年間，因施用毒品案件，經
    臺灣基隆地方法院以九十七年度訴字第一五九五號刑事判決
    判處有期徒刑七月確定；(4)九十八年間，因施用毒品案件，
    經臺灣基隆地方法院以九十八年度訴字第三五號刑事判決判
    處有期徒刑八月確定。詎甲○○仍不知悔改，復基於施用第
    一級毒品海洛因之犯意，於九十八年三月十六日晚上十一時
    許，在臺北市○○區○○路二段三一三號四樓租屋處內，以
    將第一級毒品海洛因加水稀釋後再利用注射針筒注射之方式
    ，施用第一級毒品海洛因一次。經警於翌日即九十八年三月
    十七日下午四時四十分許，在臺北市○○區○○路與西昌街
    口，另案經警通緝查獲後，經警對其採尿送驗後呈嗎啡、可
    待因陽性反應，始知上情。
二、案經臺北市政府警察局萬華分局報請臺灣臺北地方法院檢察
    署檢察官偵查起訴。
    理    由
一、訊據被告甲○○對於其有於上開時、地施用第一級毒品海洛
    因之犯罪事實坦承不諱，且經將被告於上開時、地為警查獲
    後，經警對其所採得之尿液送交鑑驗結果，確呈嗎啡、可待
    因陽性反應，此有臺灣尖端先進生技醫藥股份有限公司濫用
    藥物檢驗報告、臺北市政府警察局偵辦毒品案件尿液檢體委
    驗單及結文各一份在卷可稽。據此，足徵被告上開自白符實
    可採。
二、被告曾於九十二年間，因施用毒品案件，經臺灣基隆地方法
    院以九十二年度毒聲字第八六六號裁定送觀察、勒戒後，認
    無繼續施用毒品之傾向，由臺灣基隆地方法院檢察署檢察官
    於九十二年是二月十九日以九十二年度毒偵字第八八０號、
    九八八號號為不起訴處分確定；(2)於九十五年間，因施用毒
    品案件，經臺灣基隆地方法院以九十五年度訴字第二四九號
    刑事判決判處有期徒刑六月，有期徒刑三月，如易科罰金，
    均以銀元三百元折算一日，應執行有期徒刑八月，如易科罰
    金，以銀元三百元折算一日確定，並於九十六四月二十九日
    縮刑期滿執行完畢；(3)於九十七年間，因施用毒品案件，經
    臺灣基隆地方法院以九十七年度訴字第一五九五號刑事判決
    判處有期徒刑七月確定；(4)九十八年間，因施用毒品案件，
    經臺灣基隆地方法院以九十八年度訴字第三五號刑事判決判
    處有期徒刑八月確定，此有臺灣高等法院被告前案紀錄表一
    份在卷可按，被告在其上開違反毒品危害防制條例案件之觀
    察、勒戒執行完畢釋放後，五年以內再犯施用第一級毒品之
    罪甚明。從而，本件事證明確，被告施用第一級毒品海洛因
    之犯行，洵堪認定，應予依法論處。
三、核被告所為，係犯毒品危害防制條例第十條第一項之施用第
    一級毒品罪。被告持有第一級毒品海洛因進而施用，其持有
    第一級毒品海洛因之低度行為，應為其施用第一級毒品海洛
    因之高度行為所吸收，不另論罪。被告曾於九十五年間，因
    施用毒品案件，經臺灣基隆地方法院以九十五年度訴字第二
    四九號刑事判決判處有期徒刑六月，有期徒刑三月，如易科
    罰金，均以銀元三百元折算一日，應執行有期徒刑八月，如
    易科罰金，以銀元三百元折算一日確定，並於九十六四月二
    十九日縮刑期滿執行完畢，此有上開臺灣高等法院被告前案
    紀錄表一份附卷足憑，其於上開有期徒刑執行完畢後，五年
    以內，故意再犯本件有期徒刑以上之罪，為累犯，應依刑法
    第四十七條第一項規定，加重其刑。爰審酌被告犯罪之動機
    、目的、手段、前因違反毒品危害防制條例之施用毒品案件
    ，先後經觀察、勒戒及強制戒治執行完畢後，仍不知戒除，
    又於上開時、地施用第一級毒品海洛因、施用為自戕行為、
    所生危害及事後坦承犯行之態度等一切情狀，量處如主文所
    示之刑。
四、按被告所犯為死刑、無期徒刑、最輕本刑三年以上有期徒刑
    之罪或高等法院管轄第一審案件以外之罪，並經被告於準備
    程序就被訴事實為有罪之陳述，經告知簡式審判程序之旨，
    並聽取被告及檢察官之意見後，經本院合議庭依刑事訴訟法
    第二百七十三條之一規定，裁定由受命法官獨任進行簡式審
    判程序審理，併予敘明。
據上論斷，依刑事訴訟法第二百七十三條之一第一項、第二百九
十九條第一項前段，毒品危害防制條例第十條第一項，刑法第十
一條前段、第四十七條第一項，判決如主文。
本案經檢察官蘇維達到庭執行職務。
中    華    民    國    98    年    6     月    12    日
                        臺灣臺北地方法院刑事第十五庭
                            法  官  吳麗英
上正本證明與原本無異。
如不服本判決應於收受送達後10日內向本院提出上訴書狀，並應
敘述具體理由；其未敘述上訴理由者，應於上訴期間屆滿後20日
內向本院補提理由書（均須按他造當事人之人數附繕本）「切勿
逕送上級法院」。
                            書記官  藍儒鈞
中    華    民    國    98    年    6     月    12    日
附錄本案論罪科刑法條：
毒品危害防制條例第十條：施用第一級毒品者，處六月以上五年
                        以下有期徒刑。
                        施用第二級毒品者，處三年以下有期
                        徒刑。


司法院資訊處製作；財團法人民間司法改革基金會備份。
